【裁判字號】    89,簡上,139
【裁判日期】    890710
【裁判案由】    違反商標法
【裁判全文】
臺灣基隆地方法院刑事判決
    上  訴  人  乙○○
    即  被  告
    選任辯護人  汪增智律師
右上訴人因被告違反商標法案件，不服本院基隆簡易庭八十九年度基簡字第五四六號
，中華民國八十九年七月十日第一審簡易判決（聲請案號：八十九年度偵字第一八五
八號、第二二九五號）及檢察官移送併辦（八十九年度偵字第六七一號），提起上
訴，本院第二審合議庭判決如左：
    主    文
原判決撤銷。
乙○○共同連續明知為於同一商品，使用相同於他人註冊商標圖樣之商品而輸入，處
有期徒刑陸月，如易科罰金以新台幣玖佰元即銀元參佰元折算壹日。
扣案印有仿冒商標圖樣之圍巾伍拾玖件、行動電話機套陸佰參拾陸件、睡衣褲壹佰肆
拾捌套、床單、棉被套、枕頭套捌套、餐盒壹佰貳拾組、時鐘參拾陸個、鑰匙圈參仟
參佰陸拾個、棉被壹條均沒收。
    事    實
一、乙○○係設於台北市○○路八十三巷十九號「吉集百貨店」之採購人員，明知「
    ＨＥＬＬＯ  ＫＩＴＴＹ及圖」係甲○○○○股份有限公司（下稱三麗鷗公司）
    向經濟部中央標準局（現改制為智慧財產局，下稱中央標準局）註冊登記，取得
    商標專用權，指定使用於商標法施行細則第四十九條第二十五類之圍巾、睡衣、
    同細則第二十七條第三十九類、第八十三類、第七十五類之各種被褥、床單、枕
    蓆、鐘錶、廚房用具、餐盒用具及其他應屬於本類之一切商品。其商標專用期間
    分別自民國六十九年十一月一日、十六日、七十五年二月一日、八十八年一月十
    六日起至七十九年十月三十一日、十一月十五日、八十五年一月三十一日、九十
    八年一月十五日，嗣分別延展專用期間至八十九年十月三十一日、十一月十五日
    止。乙○○竟基於意圖欺騙消費大眾而販賣之概括犯意，未經三麗鷗公司之授權
    許可，於八十八年九月二十二日，向香港某不知名之百貨店，購入他人所生產印
    有仿冒「ＨＥＬＬＯ  ＫＩＴＴＹ及圖」商標圖樣之餐盒一百二十組、時鐘三十
    六個、鑰匙圈三千三百六十個、棉被一條等商品一批。乙○○並向不知情之「屏
    風實業有限公司」（下稱屏風公司）負責人蔡森瑞借用該公司名義，於八十八年
    九月二十七日，自香港以航空運抵高雄而輸入上開商品，並委由不知情之「頌達
    報關有限公司」（下稱頌達公司）職員王耀崇，於八十八年十月一日代為辦理進
    口報關。嗣於同日為內政部警政署航空警察局人員在桃園中正國際機場永儲倉儲
    集散站查獲，並扣得上開印有仿冒商標之餐盒一百二十組、時鐘三十六個、鑰匙
    圈三千三百六十個、棉被一條等商品一批。
二、乙○○另基於同前之犯意，於八十八年十二月間，由乙○○向香港某不知名之人
    ，購入他人所生產印有仿冒「ＨＥＬＬＯ  ＫＩＴＴＹ及圖」商標圖樣之圍巾、
    行動電話機套、睡衣褲、床單、棉被套、枕頭套等商品一批。另由陳森田透過不
    知情之張秋煌（另由檢察官為不起訴處分）向不知情之「富貴有限公司」（下稱
    富貴公司）負責人鄭俊彥借用該公司名義，自香港輸入上開商品，並委由不知情
    之「全信報關有限公司」（下稱全信公司）人員，於八十八年十二月二十七日代
    為辦理進口報關。嗣於同日為財政部基隆關稅局人員在環球貨櫃站查獲，並扣得
    上開印有仿冒商標之圍巾五十九件、行動電話機套六百三十六件、睡衣褲一百四
    十八套、床單、棉被套、枕頭套八套。
三、案經三麗鷗公司告訴及由法務部調查局航業海員調查處移送台灣基隆地方法院檢
    察署檢察官偵查起訴及內政部警政署航空警察局報由台灣桃園地方法院檢察署檢
    察官移送併辦。
    理    由
一、訊據被告乙○○對於輸入印有仿冒商標商品之事實固直承不諱，惟否認有何違反
    商標法之犯行，辯稱：（一）「台灣國際專利法律事務所」係告訴人三麗鷗公司
    之代理人，該事務所製作之鑑定報告書，應無公正及公信力可言，不能以之作為
    被告違反商標法之證據。（二）被告在香港購買前述商品時，確實不知係仿冒之
    商品，與商標法第六十三條所規定「明知」之構成要件並不相符。（三）依告訴
    代理人製作之鑑定報告書，被告輸入之商品，其品質、外觀、標示、條碼或價格
    ，既與真品相差懸殊，則該商品根本不能算是仿冒品云云。惟查：
    （一）本件被告乙○○於八十八年十月一日委託「頌達公司」報關之餐盒、時鐘
          、鑰匙圈及棉被等商品，於八十八年十二月二十七日委託「全信公司」報
          關之圍巾、行動電話機套、睡衣褲、床單、棉被套、枕頭套等商品，為未
          經授權之仿冒商品，除據告訴代理人丙○○、趙珮怡指訴明確，並經證人
          即頌達公司、全信公司職員王耀崇、張秋煌，富貴公司負責人鄭俊彥於偵
          查中證明屬實，及經同案被告陳森田於偵查中坦承犯行外，且有被告親筆
          書寫之切結書二份、進口報單二份、照片十張及由台灣國際專利法律事務
          所出具之鑑定報告書二紙在卷可稽，復有印有仿冒商標圖樣之餐盒一百二
          十組、時鐘三十六個、鑰匙圈三千三百六十個、棉被一條、圍巾五十九件
          、行動電話機套六百三十六件、睡衣褲一百四十八套、床單、棉被套、枕
          頭套八套扣案足憑。而「ＨＥＬＬＯ  ＫＩＴＴＹ及圖」商標圖樣，為國
          內消費大眾所熟知之商品表徵，業經三麗鷗公司向中央標準局經濟部智慧
          財產局註冊登記，取得商標專用權，且尚在專用期間，亦有商標註冊證五
          份及公報影本四份附卷足憑。查商標經註冊登記者，我國係採公告制度，
          本件扣案仿冒商標之商品，其品質粗糙，且欠缺吊牌標示、授權標示、防
          仿冒標籤、商品條碼及使用說明等，被告係以販賣各種百貨為業，自不能
          主張為不知情。
    （二）被告雖另辯稱台灣國際專利法律事務所係告訴代理人，其製作之鑑定報告
          書，缺乏公正及公信力，不能作為被告違反商標法案件之證據。惟按證據
          之證明力，由法院自由判斷，刑事訴訟法第一百五十五條第一項定有明文
          。有刑事訴訟本於職權主義之效能，凡得為證據之資料，均具有論理之證
          據能力，是以法律上對於證據之種類，並未設有若何之限制，縱係被害人
          之陳述，亦得採為認定犯罪事實之證據資料，至其證明力如何，則由法院
          自由判斷（最高法院七十二年台上字第一二０三號、七十五年台上字第九
          三三號判例參照）。本件被告輸入之商品，欠缺三麗鷗公司之吊牌、授權
          標示及防仿冒標籤、商品條瑪與使用說明，此為被告所自承，且有照片多
          張在卷足資對照，是告訴代理人所製作之鑑定報告書，既與事實相符，即
          非不得作為本案被告違反商標法之證據資料。另被告輸入之前述商品，雖
          屬仿冒商標之商品，然其上所印製之「ＨＥＬＬＯ  ＫＩＴＴＹ及圖」，
          與告訴人公司所取得專用權之商標並圖樣，於異時異地予以觀察，足以使
          一般消費者於購買仿冒商標之商品時，極易對其來源產生混淆及誤認，顯
          見被告有意圖魚目混珠，欺騙消費者及侵害告訴人商標專用權之犯意甚明
          ，其所為進口商品非仿冒品之辯詞，不足採信，事證明確，被告犯行已堪
          認定。
二、被告明知為仿冒商標之商品而輸入，核其所為，係違反商標法第六十三條之輸入
    仿冒商標商品罪。被告前後二次輸入仿冒商標商品犯行，時間緊接，罪名相同，
    顯係基於概括犯意而為，應依連續犯之規定論擬，並依法加重其刑。又被告就八
    十八年十二月間輸入仿冒商標商品部分，與陳森田有犯意聯絡及行為分擔，均為
    共同正犯。原審未及就被告所犯屬裁判上一罪之八十八年十月間輸入仿冒商標商
    品部分審理，上訴人提起上訴否認犯罪，指摘原審判決不當，其上訴固無理由，
    惟原審判決既有可議，自應由本院依法撤銷改判。爰審酌被告為一己之私，連續
    侵害他人之智慧財產權，有損我國國際形象，犯罪後飾詞狡辯及其輸入仿冒商標
    之商品數量為數甚多等一切情狀，量處如主文所示之刑，並諭知易科罰金之折算
    標準。扣案仿冒商標之商品餐盒一百二十組、時鐘三十六個、鑰匙圈三千三百六
    十個、棉被一條、圍巾五十九件、行動電話機套六百三十六件、睡衣褲一百四十
    八套、床單、棉被套、枕頭套八套，依商標法第六十四條之規定，併予宣告沒收
    之。
據上論斷，應依刑事訴訟法第四百五十五條之一第三項、第三百六十九條第一項前段
、第三百六十四條、第二百九十九條第一項前段、商標法第六十三條、第六十四條、
刑法第十一條前段、第二十八條、第五十六條、第四十一條、罰金罰鍰提高標準條例
第二條、現行法規所定貨幣單位折算新台幣條例第二條，判決如主文。
本案經檢察官黃士元到庭執行職務。
中      華      民      國       九十    年     一    月      三十一    日
                               臺灣基隆地方法院刑事第三庭
                                   審判長法  官  林  火  炎
                                         法  官  蔡  佳  玲
                                         法  官  陳  培  仁
右正本證明與原本無異。
本件不得上訴。
                                         書記官  施  鴻  均
中      華      民      國       九十    年     二    月      十二      日
附錄論罪法條：
商標法第六十三條
明知為前條商品而販賣、意圖販賣而陳列、輸出或輸入者，處一年以下有期徒刑、拘
役或科或併科新台幣五萬元以下罰金。


司法院資訊處製作；財團法人民間司法改革基金會備份。
